臺灣臺南地方法院刑事判決
111年度侵訴字第16號
公  訴  人  臺灣臺南地方檢察署檢察官
被      告  李政達


上列被告因妨害性自主等案件，經檢察官提起公訴（110年度偵
字第14979號），本院判決如下：
    主  文
甲○○犯性騷擾防治法第二十五條第一項之罪，累犯，處有期徒刑
伍月，如易科罰金，以新臺幣壹仟元折算壹日；又犯侵入住宅罪
，累犯，處有期徒刑伍月，如易科罰金，以新臺幣壹仟元折算壹
日。應執行有期徒刑捌月，如易科罰金，以新臺幣壹仟元折算壹
日。
    事  實
一、甲○○於民國110年7月3日凌晨2時35分許(監視器錄影畫面標
    示時間)，基於侵入他人住宅之犯意，未經AC000-H110110(
    真實姓名詳卷，94年11月生；下稱A女)、AC000-H110110A(A
    女之父，下稱A父)同意，自臺南市○○區○○街000○地○○○○號A
    女住處後方防火巷攀爬至該址3樓陽台，伸手進入未關妥之
    窗戶開啟3樓後門後，進入A女上開住處，並步行至該址4樓A
    女房間內，見A女躺於床上熟睡，竟另意圖性騷擾，乘A女不
    及抗拒之際，突然將手伸入棉被內撫摸A女背部，以此方式
    對A女為性騷擾。嗣因A女驚醒並出言質問：「你是誰！」，
    甲○○旋即循侵入路徑逃離現場。嗣經警調閱A女住處附近監
    視器錄影畫面，循線查悉上情。
二、案經A女、A父訴由臺南市政府警察局第三分局報告臺灣臺南
    地方檢察署檢察官偵查起訴。
    理  由
壹、證據能力方面
    按被告以外之人於審判外之陳述，雖不符刑事訴訟法第159
    條之1至第159條之4之規定，而經當事人於審判程序同意作
    為證據，法院審酌該言詞陳述或書面陳述作成時之情況，認
    為適當者，亦得為證據。當事人、代理人或辯護人於法院調
    查證據時，知有第159條第1項不得為證據之情形，而未於言
    詞辯論終結前聲明異議者，視為有前項之同意，刑事訴訟法
    第159條之5定有明文。查本件被告、檢察官於言詞辯論終結
    前，對於下述本院採為認定犯罪事實依據之各項證據之證據
    能力，均未聲明異議，復經本院於審理時逐一提示予被告表
    示意見，本院審酌該等證據之取得過程並無瑕疵，與本案待
    證事實間復具有相當之關聯性，以之為本案證據並無不當，
    自得採為本件認定事實之基礎，合先敘明。
貳、實體方面
一、訊據被告固坦承其於上開時地，無故進入A女房間等情（本
    院卷第42頁），惟矢口否認有何性騷擾犯行，辯稱：沒有摸
    A女云云。經查：
  ㈠被告於上開時地，自A女住處後方防火巷攀爬至該址3樓陽台
    ，伸手進入未關妥之窗戶開啟3樓後門後，進入A女上開住處
    ，並步行至該址4樓A女房間內等情，業據被告供承在卷，且
    有告訴人A女之指述（他卷第69至73頁，警卷第155至159、1
    61至165頁，偵卷第87至89頁）、告訴人A父之指述（偵卷第
    87至89頁）、監視器位置地圖2紙、現場及監視器錄影畫面
    翻拍照片16張（警卷第53至85頁）、臺南市政府警察局第三
    分局刑案現場勘察紀錄表、勘察採證照片31張（警卷第101
    至131頁）、A女指認被告之指認犯罪嫌疑人紀錄表（警卷第
    167至173頁）附卷可稽；是此部分事實堪予認定。
　㈡證人即告訴人A女於警詢指稱：案發時正在住處4樓房間內蓋
    著棉被睡覺，有一名男子突然進來，然後就伸手進入棉被內
    隔著衣服摸伊的背部，伊驚醒並出言質問：「你是誰！」，
    對方就跑走了，有聽到對方關3樓後面陽台的門的聲音等語
    （他卷第69至73頁，警卷第155至159、161至165頁，偵卷第
    87至89頁），並有A女指認被告之指認犯罪嫌疑人紀錄表（
    警卷第167至173頁）附卷可稽；又被告於偵訊及本院審理時
    已自承：案發時已經走進去告訴人上開住處，有進入4樓房
    間內，看到房間裡面有一個女生，她醒來不知道喊什麼，伊
    就隨即離開等語（偵卷第19頁，本院卷第55、56頁）。經核
    告訴人A女上開指述及被告此部分供述，被告既於凌晨深夜
    一般人均已熟睡之時間，無故進入A女房間，且被告確實有
    聽聞A女大喊，並因此旋即離去，足見A女指述遭被告突然撫
    摸背部驚醒大喊、被告方離去等節，應可採信，否則原在熟
    睡中之A女何以會驚醒大喊，被告空言否認云云，顯係卸責
    之詞。
　㈢綜上，被告無故侵入他人住宅及性騷擾犯行，事證明確，應
    依法論科。
二、按刑法所處罰之違反意願猥褻罪、乘機猥褻罪，乃指姦淫以
    外，基於滿足性慾之主觀犯意，以違反被害人意願、乘被害
    人不能或不知抗拒之方法所為，揆其外觀，依一般社會通念
    ，咸認足以誘起、滿足、發洩人之性慾，而使被害人感到嫌
    惡或恐懼之一切行為而言，而性騷擾防治法第25條第1 項所
    處罰之性騷擾罪，則指性侵害犯罪以外，基於同法第2條第1
    、2 款所列之性騷擾意圖，以乘被害人不及抗拒之違反意願
    方法，對其為與性或性別有關之親吻、擁抱或觸摸臀部、胸
    部或其他身體隱私處之行為。考其犯罪之目的，強制猥褻乃
    以其他性主體為洩慾之工具，俾求得行為人自我性慾之滿足
    ，性騷擾罪則意在騷擾觸摸之對象，不以性慾之滿足為必要
    ；究其侵害之法益，前者乃侵害被害人之性自主權，即妨害
    被害人性意思形成、決定之自由，後者則尚未達於妨害性意
    思之自由，而僅破壞被害人所享有關於性、性別等，與性有
    關之寧靜、不受干擾之平和狀態；觀其犯罪之手段，強制猥
    褻與性騷擾罪雖均出於違反被害人意願之方法，但前者非僅
    短暫之干擾，而需已影響被害人性意思形成與決定之自由，
    不以身體接觸為必要，凡足以誘起、滿足、發洩性慾之行為
    均屬之，後者則係於被害人不及抗拒之際，出其不意乘隙為
    短暫之觸摸，各異其旨。行為人基於滿足性慾之目的，對被
    害人所為之侵害行為，苟於客觀上不足認係為發洩情慾，或
    尚未至妨害被害人性意思自由，刑法上雖無處罰猥褻性侵害
    犯罪未遂之明文，然其對被害人有關性之平和狀態，不能謂
    無干擾，得論以性騷擾罪（最高法院103年度台上字第4527
    號判決、同院100年度台上字第4745號判決意旨參照）。查
    本案告訴人A女係以被告涉嫌對其為性騷擾犯行為由，向警
    提出告訴，又告訴人A女係指述其於熟睡時遭被告撫摸背部
    ，被告係於告訴人不及抗拒之際，出其不意乘隙為短暫之觸
    摸，且非觸摸胸部、下體或大腿內側等依社會通念足以誘起
    、滿足、發洩人性慾之部位，又無伸入告訴人A 女衣服內作
    其他不雅動作，在被告非禮之時，告訴人A 女旋即驚醒大喊
    ，被告立即離去，並無再為其他動作或有其他強暴、脅迫或
    違反告訴人A 女意願之行為，所為僅令告訴人A 女產生嫌惡
    或使告訴人A 女感受遭冒犯，破壞告訴人A 女所享有與性有
    關之寧靜、不受干擾之平和狀態，然在客觀上被告並無強制
    手段，亦尚未至妨害告訴人A 女性意思自由之程度，僅能認
    被告意在性騷擾，尚不能認被告係出諸發洩性慾之強制猥褻
    犯意，而為上開觸摸行為。是被告之行為，應成立性騷擾防
    治法第25 條第1項之性騷擾罪，公訴意旨認被告係犯刑法第
    225 條第2項之乘機猥褻罪，容有未洽，爰依刑事訴訟法第3
    00 條之規定，在起訴事實同一之範圍內變更起訴法條，且
    本院業已告知此部分罪名（本院卷第54頁），而無礙於其防
    禦權之行使。又被告未經A女、A父之同意，於深夜無故侵入
    告訴人住處，核被告所為，係犯刑法第306條第1項侵入住宅
    罪。被告所犯上開2罪，犯意各別，行為互殊，應予分論併
    罰。另被告有多次侵入住宅前科，並曾因侵入住宅案件，經
    本院判處有期徒刑2月確定，於107年11月16日執行完畢，有
    臺灣高等法院被告前案紀錄表可參，其於執行完畢後5年內
    ，故意再犯本案有期徒刑以上之上開2罪，均為累犯，其顯
    未知所警惕，均應依刑法第47條第1項加重其刑。至告訴人A
    女固於案發時為未滿18歲少女，然被告與A女素不相識，被
    告係深夜凌晨時段，突然將手伸入棉被內撫摸A女背部，難
    認被告知悉或可得知悉A女年齡，故本院認無兒童及少年福
    利與權益保障法第112條第1項規定之適用。
三、爰審酌被告前科素行不良，並曾因侵入住宅案件遭法院判刑
    確定及執行完畢，又再度無故侵入他人住宅，顯未記取前案
    教訓，破壞他人生活安寧，危害社會治安，且於侵入他人住
    宅後，見A女獨自一人熟睡，竟趁告訴人A 女不及抗拒之際
    ，摸告訴人A 女背部，侵犯告訴人A 女之身體隱私，致告訴
    人A 女有遭冒犯之不悅，被告犯後猶矢口否認性騷擾犯行，
    顯無悔意，實應嚴懲，惟念及被告上開犯罪手段，尚稱平和
    ，且未破壞告訴人住處門鎖，於告訴人A女驚醒大喊後即離
    去，暨考量其智識、家庭生活經濟狀況等一切情狀，各量處
    如主文所示之刑，並各諭知易科罰金折算標準，及定其應執
    行之刑，並諭知易科罰金折算標準。至本案扣案物，分屬被
    告所著上衣、褲子、脫鞋及持用手機，無證據證明與本案相
    關，均不予沒收。
據上論斷，應依刑事訴訟法第299 條第1 項前段、第300 條，性
騷擾防治法第25第1 項，刑法第11條、第306條第1 項、第41條
第1 項前段、第8 項、第47條第1項、第51條第5 款，刑法施行
法第1 條之1 ，判決如主文。
本案經檢察官蘇烱峯提起公訴，檢察官乙○○到庭執行職務。
中　　華　　民　　國　　111 　年　　3 　　月　　31　　日
　　　　　　　　　刑事第八庭   審判長法　官 鄭燕璘
　　　　　　　　　                   法  官 陳碧玉
　　　　　　　　　                   法  官 郭瓊徽
以上正本證明與原本無異。
如不服本判決應於收受本判決後20日內向本院提出上訴書狀，並
應敘述具體理由。其未敘述上訴理由者，應於上訴期間屆滿後20
日內向本院補提理由書狀（均須按他造當事人之人數附繕本）「
切勿逕送上級法院」。 
                                     書記官 王珮君
中　　華　　民　　國　　111 　年　　3 　　月　　31　　日
附錄
中華民國刑法第306條
無故侵入他人住宅、建築物或附連圍繞之土地或船艦者，處1年
以下有期徒刑、拘役或9千元以下罰金。
無故隱匿其內，或受退去之要求而仍留滯者，亦同。

性騷擾防治法第25條
意圖性騷擾，乘人不及抗拒而為親吻、擁抱或觸摸其臀部、胸部
或其他身體隱私處之行為者，處2年以下有期徒刑、拘役或科或
併科新臺幣10萬元以下罰金。
前項之罪，須告訴乃論。